臺灣宜蘭地方法院刑事判決
110年度交易字第233號
公  訴  人  臺灣宜蘭地方檢察署檢察官
被      告  王靜芬


上列被告因過失傷害案件，經檢察官提起公訴（110年度調偵字
第155號），本院判決如下：
    主  文
本件公訴不受理。
    理  由
一、公訴意旨如起訴書所載（如附件）。
二、按告訴乃論之罪，告訴人於第一審辯論終結前，得撤回其告
    訴，且告訴經撤回者，法院應諭知不受理之判決。又不受理
    之判決，得不經言詞辯論為之。刑事訴訟法第238條第1項、
    第303條第3款及第307條分別定有明文。
三、查告訴人謝黃玉鳳告訴被告王靜芬涉犯過失傷害案件，公訴
    人認被告所為涉犯刑法第284條前段之過失傷害罪，依同法
    第287條前段規定，須告訴乃論。茲因告訴人業與被告和解
    成立而具狀撤回告訴，有刑事撤回告訴狀1紙在卷可稽，揆
    諸首開法條規定，本件爰不經言詞辯論，逕為諭知不受理之
    判決。
據上論斷，應依刑事訴訟法第303條第3款、第307條，判決如主
文。
中　　華　　民　　國　　110 　年　　10　　月　　19　　日
                  刑事第五庭   法  官   陳嘉瑜
以上正本證明與原本無異。
如不服本判決應於收受本判決後20日內向本院提出上訴書狀，並
應敘述具體理由。若未敘述理由者，應於上訴期間屆滿後20日內
向本院補提理由書狀(均須按他造當事人之人數附繕本)。
中　　華　　民　　國　　110 　年　　10　　月　　20　　日
                               書記官  林家君　　　　　
附件：
臺灣宜蘭地方檢察署檢察官起訴書
                                    110年度調偵字第155號
　　被　　　告　王靜芬　女　49歲（民國00年0月0日生）
　　　　　　　　　　　　住宜蘭縣○○鄉○○路0○00號
　　　　　　　　　　　　國民身分證統一編號：Z000000000號
上列被告因過失傷害案件，業經偵查終結，認應提起公訴，茲將
犯罪事實及證據並所犯法條分敘如下：
　　　　犯罪事實
一、王靜芬於民國109年10月28日10時8分許，駕駛車牌號碼000-
    0000號自用小客車，沿宜蘭縣○○鎮○○路0段○○○○○○○○路段000
    號前1公尺處外側車道時，適有謝黃玉鳳騎乘車牌號碼000-0
    000號普通重型機車同向行駛至該處機慢車道。王靜芬本應
    注意汽車行駛時，駕駛人應注意車前狀況及兩車並行之間隔
    ，並隨時採取必要之安全措施，而當時天候陰、日間自然光
    線、柏油路面乾燥無缺陷、無障礙物且視距良好，客觀上無
    不能注意之情事，竟疏未注意而於行駛時向右偏行，因而碰
    撞到謝黃玉鳳之機車，致謝黃玉鳳人車倒地，並受有外傷性
    蜘蛛網膜下腔出血、四肢多處撕脫傷併皮膚缺損、右手第4
    指撕裂傷、臉部挫擦傷及第3腰椎舊壓迫性骨折等傷害。
二、案經謝黃玉鳳訴由宜蘭縣政府警察局蘇澳分局報告偵辦。
　　　　證據並所犯法條
一、證據清單及待證事實：
編號 證據名稱 待證事實 1 被告王靜芬於警詢及偵查中之供述 被告坦承於犯罪事實所載時間、地點與告訴人謝黃玉鳳發生車禍，且告訴人因此受傷。 2 告訴人謝黃玉鳳於警詢時之指訴 證明告訴人於犯罪事實所載時間、地點，與被告發生車禍而受傷。 3 告訴代理人謝進財於警詢及偵查時之陳述 證明告訴人於犯罪事實所載時間、地點，與被告發生車禍而受傷。 4 羅東博愛醫院羅博醫診字第2012032664號診斷證明書1份 佐證告訴人因車禍而受有如犯罪事實欄所載之傷害。 5 道路交通事故現場圖2份、道路交通事故調查表（一）（二）各1份、現場及車損照片共29張 佐證本案車禍發生經過及現場狀況。 6 交通部公路總局臺北區監理所基宜區車輛行車事故鑑定會基宜區0000000案鑑定意見書1份、行車事故鑑定覆議會覆議字第0000000號覆議意見書1份 鑑定及覆議意見認為：被告駕駛自用小客車，行經設有分向島之外側快車道路段，行駛中向右偏行，疏未注意車前狀況、兩車並行之間隔及採取必要措施，為肇事原因。 7 被告王靜芬所駕駛車牌號碼000-0000號自用小客車之行車紀錄器檔案1個及擷取畫面共4張 錄影時間109年10月28日10時8分38秒，可看見被告駕駛自用小客車行駛在外側手車道時，行車方向略為偏右，告訴人騎乘在外側機慢車道時，則向左偏行至被告車道，兩車因而擦撞發生事故。 
二、按汽車行駛時，駕駛人應注意車前狀況及兩車併行之間隔，
    並隨時採取必要之安全措施，不得在道路上蛇行，或以其他
    危險方式駕車，道路交通安全規則第94條第3項定有明文。
    經查，被告駕駛車輛行至本案路段，應注意車行方向及與鄰
    近車道併行車輛之間隔，然竟未注意及此而向右偏行，因而
    與告訴人謝黃玉鳳之機車發生車禍，使告訴人受傷，其駕駛
    行為與告訴人之受傷間，顯有相當因果關係，其有過失甚為
    顯然。又本件經送交通部公路總局車輛行車事故鑑定覆議會
    鑑定，亦同前開認定，被告犯嫌應堪認定。
三、核被告所為，係犯刑法第284條前段之過失傷害罪嫌。又被
    告於肇事後，處理人員前往現場處理時，被告在場，並當場
    承認為肇事人，有宜蘭縣政府警察局蘇澳分局警備隊道路交
    通事故肇事人自首情形紀錄表在卷可佐，爰請依刑法第62條
    前段之規定，減輕其刑。
四、依刑事訴訟法第251條第1項提起公訴。
　  此　致
臺灣宜蘭地方法院
中　　華　　民　　國　 110　　年　　7 　　月　　23　　日
　　　　　　　　　　　　　　　檢　察　官  葉怡材
本件正本證明與原本無異
中　　華　　民　　國　 110　　年　  8 　  月     2  　日
　　　　　　　　　　　　　　　書  記  官  謝文菁
所犯法條：刑法第284條
因過失傷害人者，處 1 年以下有期徒刑、拘役或 10 萬元以下
罰金；致重傷者，處 3 年以下有期徒刑、拘役或 30 萬元以下
罰金。